【裁判字號】    95,訴,3912
【裁判日期】    970214
【裁判案由】    毒品危害防制條例等
【裁判全文】
臺灣板橋地方法院刑事判決              95年度訴字第3912號
公  訴  人  臺灣板橋地方法院檢察署檢察官
被      告  甲○○
選任辯護人  李晉安律師
被      告  乙○○
選任辯護人  周承武律師
被      告  丙○○
                    號
選任辯護人  謝  傑律師
上列被告等因違反毒品危害防制條例等案件，經檢察官提起公訴
（95年度偵字第20621 號、第24733 號、第27620 號）及移送併
辦（96年度偵字第5659號），本院判決如下：
    主  文
乙○○犯附表一編號2 至編號6 所示之罪，各處如附表一編號2
至編號6 所示之刑。其有期徒刑部分，應執行有期徒刑拾伍年。
甲○○犯附表一編號1 、編號5 所示之罪，均累犯，各處如附表
一編號1 、編號5 所示之刑。其有期徒刑部分，應執行有期徒刑
拾年。
丙○○犯附表一編號5 所示之罪，處如附表一編號5 所示之刑。
乙○○、甲○○、丙○○被訴販賣第一級毒品部分無罪。
    事  實
壹、甲○○前因違反毒品危害防制條例案件，經本院以95年度簡
    字第825 號判決判處有期徒刑6 月，如易科罰金以銀元300
    元折算1 日確定，於民國95年5 月30日易科罰金執行完畢。
    詎未知悛悔，猶基於販賣第二級毒品之概括犯意，先後於95
    年5 月下旬、同年6 月初及6 月下旬某日，在臺北縣中和市
    ○○街附近，以1 公克新臺幣（下同）4000元之對價，販售
    安非他命予子○○3 次。另於同年6 月18日上午某時許，在
    臺北縣中和市○○街437 巷口，以約3000元之對價，販售安
    非他命1 公克予丑○○。
貳、乙○○明知可發射子彈具有殺傷力之改造手槍、子彈，分係
    槍砲彈藥刀械管制條例所列管之槍砲、彈藥，未經許可，不
    得持有，仍於93年中旬某日，在臺北縣中和市○○路57號14
    樓之3 住處，收受某真實姓名年籍不詳、綽號「阿國」之成
    年男子交付之可發射子彈具有殺傷力之改造手槍1 枝（含彈
    匣1 個）及土造子彈6 顆，而持有之。
、乙○○基於販賣第二級毒品之故意，於95年7 月16日下午3
    時15分許，在臺北縣中和市○○路附近，以1000元之對價，
    販賣安非他命少許（數量不詳）予壬○○。復有己○○於95
    年8 月8 日上午10時39分許，撥打0000000000號乙○○使用
    之行動電話門號，向乙○○購買安非他命，因乙○○正駕駛
    車輛，而由同車某不詳成年人士代為接聽、轉達，乙○○即
    基於販賣第二級毒品之犯意，於同日上午10時58分許，在臺
    北縣中和市○○路大潤發量販店附近，以約3000元之對價，
    販售安非他命1 公克予己○○。
肆、乙○○又於95年8 月30日晚間至31日凌晨某時許，在臺北縣
    中和市○○路57號14樓之3 住處出資80萬元，委託甲○○購
    買安非他命供販售營利，甲○○即與之基於販賣第二級毒品
    之犯意聯絡，轉而向某真實姓名年籍不詳、綽號「小龍」之
    成年男子洽購之，適其所有之車牌號碼3522-EC 號自用小客
    車進廠修繕，乃邀丙○○同往。丙○○明知其情，仍基於幫
    助之故意，提供其承租之車牌號碼4332-KD 號自用小客車作
    為交通工具，與甲○○共乘前往高雄、屏東地區，俾甲○○
    得以85萬元之對價，向「小龍」購得安非他命305.41公克（
    淨重296.48公克，不足5 萬元由甲○○代墊），並於95年8
    月31日晚間7 、8 時許返抵乙○○住處。
伍、甲○○、丙○○抵達乙○○住處未久（甲○○在高屏地區購
    買安非他命期間，因接獲豐田修車廠某「湯姓」業務員來電
    要求取回送修汽車，遂委託丙○○先行北上代為處理，丙○○取回其車輛後，再至乙○○住處會合），旋於同日晚間8
    時30分許，遇臺北市政府警察局內湖分局警員持搜索票在該
    址執行搜索，乙○○恐遭查獲，竟基於妨害公務之故意，於
    警員辰○○、午○○、卯○○、寅○○入門之際，強行將其
    大門外推，並與之拉扯，致辰○○受有左小腿擦傷及右膝挫
    傷，午○○受有左前臂挫傷，寅○○受有右肩、右上臂擦傷
    及背部挫傷，卯○○受有左手、左腕、左肩挫傷及擦傷等傷
    害（傷害部分未據告訴），以此強暴方式，妨害辰○○等人
    執行職務。嗣經卯○○、辰○○先後朝屋內天花板開槍嚇阻
    後，當場逮捕，並扣得附表二所示物品。
陸、案經臺北市政府警察局內湖分局移送臺灣板橋地方法院檢察
    署檢察官偵查起訴及移送併辦。
    理  由
壹、按被告以外之人於審判外之言詞或書面陳述，除法律有規定
    者外，不得作為證據，刑事訴訟法第159 條之1 第1 項定有
    明文。而被告以外之人於偵查中向檢察官所為之陳述，除顯
    有不可信之情況者外，得為證據；被告以外之人於檢察事務
    官、司法警察官或司法警察調查中所為之陳述，與審判中不
    符時，其先前之陳述具有較可信之特別情況，且為證明犯罪
    事實存否所必要者，得為證據；被告以外之人於審判中傳喚
    不到者，其於檢察事務官、司法警察官或司法警察調查中所
    為之陳述，經證明具有可信之特別情況，且為證明犯罪事實
    之存否所必要者，得為證據，則為同法第159 條之1 第2項
    、第159 條之2 、第159 條之3 第3 款分別規定甚明。經查
    ：
一、證人己○○、壬○○於偵查中具結向檢察官所為陳述，於本
    案並無不可信之情況，應認有證據能力。
二、證人丑○○於司法警察調查中，就關於被告甲○○、乙○○
    部分所為陳述，係被告甲○○、乙○○以外之人於審判外之
    陳述，且與其於本院審理時陳述之內容不符，茲以證人丑○○於本院審理時先稱：伊係受警員指導而指認被告甲○○、
    乙○○販賣安非他命云云，經公訴人提示相關通訊監察譯文
    彈劾之，證人丑○○始改稱曾向被告甲○○及某綽號「小開
    」之人購買安非他命（見本院96年10月18日審判筆錄），其
    於本院審理時，顯有迴護被告甲○○、乙○○之意，立場已
    非公正，就所經歷事實又為不復記憶之陳述，應認證人丑○○先前於警詢時所為陳述，具有較可信之特別情況，且為證
    明犯罪事實存否所必要，而有證據能力。
三、至證人子○○於司法警察調查中就被告甲○○部分所為陳述
    ，雖係被告甲○○以外之人於審判外之陳述，惟證人子○○
    於審判中經傳喚、拘提均未到庭，本院審酌證人子○○於95
    年9 月14日係因在臺北縣中和市○○路169 巷27號2 樓住處
    為警執行搜索而製作筆錄，該次搜索並未扣得任何不法物品
    ，有臺北市政府警察局內湖分局搜索、扣押筆錄附卷可資佐
    證，證人子○○並供稱其本人已戒除毒癮達3 個月等情，經
    採集尿液送驗，確未檢出毒品代謝物反應，有臺灣尖端先進
    生技醫藥股份有限公司濫用藥物檢驗報告1 件在卷足稽，顯
    無藉由指認毒品來源減輕刑責之動機，所為陳述對被告甲○○亦非全然不利，依其陳述之原因、始末、態度及與被告甲○○之關係、交往情形等客觀情狀，足認其陳述具有可信之
    特別情況，且為證明犯罪事實存否所必要，揆諸前開法條規
    定，應認有證據能力。
貳、認定犯罪事實之證據及理由
一、犯罪事實壹部分：
    被告甲○○於95年5 、6 月間販賣安非他命予子○○、丑○○之事實，業據證人子○○於警詢時證稱：「（問：你有無
    向甲○○購買毒品？）有，第1 次5 月底，第2 次6 月初，
    第3 次6 月底，共3 次，詳細時間不記得了，每次購買1 公
    克安非他命，花費4000元。」、「我都打電話與甲○○聯絡
    ，向其表示欲購買安非他命，3 次都約在甲○○家巷口學校
    門口交易，一手交錢一手交貨。」等語（見臺灣板橋地方法
    院檢察署95年度偵字第24733 號偵查卷宗第8 頁）。證人丑
    ○○於警詢時亦證稱：「（問：你所施用之安非他命係從何
    處取得？）我是聯絡綽號『本鑫』（即被告甲○○）之男子
    ，向他購買，他指派綽號『小開』之男子拿安非他命給我，
    我再將錢交予綽號『小開』之男子。」、「…交易地點大都
    在『本鑫』家附近，最常交易的定點是他家巷口的7-11便利
    商店外面，每次均購買1 克，代價為新臺幣3000至4000元。
    」、「（提示95年6 月17日晚間10時46分許，0000000000行
    動電話門號通訊監察譯文）意思就是我要過去跟甲○○購買
    安非他命，要他幫我留起來。」、「（提示95年6 月19日上
    午9 時16分許，0000000000行動電話門號通訊監察譯文）意
    思為跟甲○○購買的安非他命都沒有效果，叫他再補安非他
    命來給我。」等語（見臺灣板橋地方法院檢察署95年度偵字
    第20621 號偵查卷宗二第165 、166 頁）；其於本院審理時
    則具結證稱：「 (問：你是向甲○○打電話購買毒品後，就
    到約好的地方就是他住處巷口便利商店，就會有人拿安非他
    命給你，但不是甲○○本人，是否如此？)是 。」等語（見
    本院96年10月18日審判筆錄），且有附表三編號1 至3 所示
    通訊監察內容可佐（前述0000000000之門號，曾經被告甲○○於95年5 月22日、同年月29日、同年6 月5 日，多次提供
    他人作為聯繫電話，此觀臺灣板橋地方法院檢察署95年度偵
    字第20621 號偵查卷宗一第89、93頁之通訊監察譯文即明）
    。參以證人丑○○於95年6 月18日購得安非他命後，猶於翌
    日向被告甲○○抱怨所提供之安非他命品質不佳，足見被告
    甲○○確有販賣安非他命之行為，此與其交易係親自或委由
    第三人交付無涉。被告甲○○空言否認上情，不足採信，其
    於95年5 月下旬、同年6 月初、同年6 月下旬某日，在臺北
    縣中和市○○街附近，以1 公克4000元之對價，販售安非他
    命予子○○3 次，及於95年6 月18日上午某時許，在臺北縣
    中和市○○街437 巷口，以約3000元之對價，販賣安非他命
    1 公克予丑○○之事實，均堪認定。
二、犯罪事實貳部分：
    被告乙○○於93年中旬某日，在臺北縣中和市○○路57號14
    樓之3 住處，收受某真實姓名年籍不詳、綽號「阿國」之成
    年男子交付之改造手槍1 枝、土造子彈6 顆，而為持有之事
    實，迭據被告乙○○於警詢、檢察官訊問及本院審理時坦承
    不諱，且有改造手槍1 枝（含彈匣1 個）、土造子彈6 顆扣
    案可資佐證。前開扣案槍枝、子彈經以性能檢驗法、試射法
    鑑定結果，其中改造手槍（槍枝管制編號0000000000）認係
    由仿FN廠1910型半自動手槍製造之槍枝，換裝土造金屬槍管
    而成之改造手槍，機械性能良好，可擊發適用子彈，認具殺
    傷力，另土造子彈6 顆，具直徑約7. 9mm金屬彈頭，經試射
    ，可擊發，均具殺傷力，亦有內政部警政署刑事警察局95
    年9 月12日刑鑑字第0950132857號槍彈鑑定書、內政部警政
    署刑事警察局95年10月24日刑鑑字第0950151941號函各1 件
    存卷可供參憑，俱徵被告乙○○此部分不利於己之自白與事
    實相符。被告乙○○未經許可持有改造手槍、土造子彈之犯
    罪事實，洵堪認定。
三、犯罪事實、肆部分：
  (一)上開犯罪事實、肆所載被告乙○○販賣第二級毒品安非他
    命之事實，業據被告乙○○於警詢及檢察官訊問時坦承：「
    …綽號『小銘』男子（即己○○）向我購買安非他命。」、
    「…我自己有在吃，我沒有工作，沒有錢，就會兼著賣，我
    都是用0000000000對外聯絡。…我都是賣安非他命。」、「
    販賣第一、二級毒品的部分，我是有賣一點，我承認…。」
    等語（見臺灣板橋地方法院檢察署95年度偵字第20621 號偵
    查卷宗一第381 、459 、462 頁）；核與證人己○○於檢察
    官訊問時具結證述：「（提示95年8 月8 日上午10時39分許
    、同日10時58分許，0000000000行動電話門號之通訊監察譯
    文）是我打過去要找『小開』（即被告乙○○），但是接電
    話的人不是『小開』，因為『小開』當時在開車，我以為是
    『紅龜』幫他接的，但我不確定是誰，我只知道他跟『小開
    』同車，我說『1 個』就是指安非他命，不知道價錢是3000
    元還是3500元。我們當時約在大潤發碰面，後來我到了之後
    聯絡，他們就要我上去他朋友住處那邊交易，我買了1 公克
    安非他命，我忘了有沒有給錢。」等情節相符（見臺灣板橋
    地方法院檢察署95年度偵字第20621 號偵查卷宗二第21頁）
    。證人壬○○於檢察官訊問時亦具結證稱：「（問：有無用
    0000000000撥打0000000000向乙○○購買毒品？）有。」、
    「（提示95年7 月16日下午2 時45分許，0000000000行動電
    話門號之通訊監察譯文）當時是跟他買1000元的安非他命。
    」、「（提示95年7 月16日下午3 時15分許，0000000000行
    動電話門號之通訊監察譯文）是指我到樓下，要拿毒品了。
    」、「（問：95年7 月16日確實有跟乙○○買1000元的毒品
    ？）有。」等語（見臺灣板橋地方法院檢察署95年度偵字第
    20621 號偵查卷宗二第226 、227 頁）。此外，復有附表三
    編號4 至7 所示通訊監察譯文可參，足認被告乙○○此部分
    自白屬實。
  (二)又被告乙○○於95年8 月30日晚間至31日凌晨某時許，在臺
    北縣中和市○○路57號14樓之3 住處出資80萬元，委託被告
    甲○○販入安非他命，被告丙○○即提供其承租之車牌號碼
    4332-KD 號自用小客車作為交通工具，與被告甲○○共乘前
    往高屏地區，由被告甲○○代墊5 萬元，以85萬元之對價，
    向某真實姓名年籍不詳、綽號「小龍」之成年男子購得安非
    他命含袋重305.41公克後，攜回臺北縣中和市○○路57號14
    樓之3 交付乙○○等情，亦據被告乙○○於警詢時供承：「
    安非他命是我出資10萬元委託本鑫到屏東幫我買的。」、「
    我先出資10萬元，本鑫先代墊不夠部分，回來我再還他，全
    部的安非他命都是我要的。」、「我請甲○○購買安非他命
    是我自己要販賣的，沒有一起從事販賣毒品。」、「…除了
    甲○○之外，還有丙○○與他一起下去屏東。」、「（問：
    高雄賣主是否即綽號『小龍』之男子？）是，但我不認識他
    …。」等語（見臺灣板橋地法院檢察署95年度偵字第20621
    號偵查卷宗一第49、379 、380 、384 、456 頁），與被告
    甲○○於警詢時供承：「警方所扣得之安非他命不是我所有
    ，但是該安非他命是乙○○於95年8 月31日凌晨，在他住處
    拿新臺幣80萬元給我，丙○○拜託我一起開車，由我駕駛馬
    自達紅色4332-KD 至高雄找丙○○的朋友（只知綽號『小龍
    』），請他帶我們去購買安非他命。最後是在岡山以新臺幣
    85 萬 元（5 萬元我代墊，因『小龍』要抽佣金）購得500
    公克（應為300 公克之誤）安非他命，我直接從高雄開車將
    該批安非他命帶回臺北乙○○住處。」等語（見前揭偵查卷
    宗第37、38頁），互核並無二致（除關於被告乙○○出資金
    額外）。而以被告乙○○委託被告甲○○販入之安非他命數
    量高達300 公克，其出資金額10萬元顯不相當，且被告乙○○於檢察官訊問時亦坦承出資80萬元至85萬元，委託他人南
    下購得扣案安非他命，數量約半（台）斤之情（見上開偵查
    卷宗第461 頁），則其所述出資金額10萬元，無非避重就輕
    之詞，當無可採。再與卷附通訊監察譯文對照以觀（臺灣板
    橋地方法院檢察署95年度偵字第20621 號偵查卷宗一第321
    、325 至327 頁），被告甲○○在高屏地區購得安非他命後
    ，約於95年8 月31日晚間7 時38分許抵達乙○○住處，其間
    曾有2 名不詳女子於95年8 月31日凌晨1 時10分許及同日上
    午6 時許，分別以0000000000、0000000000號行動電話來電
    洽購安非他命，被告乙○○即告以：「現在沒有，已經下南
    部拿」、「沒有，要去高雄拿」，迨同日晚間7 時38分許被
    告甲○○返回臺北縣區之際，又有某不詳人士於當日晚間7
    時13分許洽購安非他命，被告乙○○即與之相約半小時後交
    易，經該人於同日晚間7 時21分許再度來電，被告乙○○復
    答稱：「我還沒拿到手」、「還沒有拿到，要10分鐘」。果
    被告甲○○於95年8 月31日晚間7 、8 時許抵達被告乙○○
    住處後，旋於同日晚間8 時30分許，為警執行搜索，查獲約
    300 公克之安非他命。而前開扣案毒品經取樣0.21公克，以
    氣相層析質譜儀法、核磁共振分析法鑑定結果，確含安非他
    命類成分，純度高達99.3% ，含袋重305.41公克，包裝袋重
    8.93公克，此有內政部警政署刑事警察局95年10月13日刑鑑
    字第0950133530號鑑定書在卷足稽。被告甲○○確受被告乙○○之託，向「小龍」販入安非他命305.41公克，供被告乙○○販售營利之事實，至為灼然。
  (三)次以，被告丙○○於檢察官訊問時供稱：「（提示95年8 月
    30日晚間8 時36分許，0000000000、0000000000之行動電話
    通訊監察譯文問：被『老闆』要求一起下南部者係何人？）
    我打給乙○○，我指的『老闆』是甲○○，因為『小開』（
    即被告乙○○）都叫甲○○『老闆』。」、「（問：高雄賣
    主是否即綽號『小龍』之男子？）是。」等語（見臺灣板橋
    地方法院檢察署95年度偵字第20621 號偵查卷宗二第26頁）
    ，其於本院審理時亦供稱：「我知道南部的『小龍』有安非
    他命，他說他的品質很好…。」、「查獲…前1 日和甲○○
    到南部原是要購買毒品無誤…。」等語（見本院96年3 月5
    日準備程序筆錄及被告丙○○於96年11月20日所提刑事傳喚
    證人答辯狀之記載）。衡之被告丙○○於被告甲○○向「小
    龍」販入安非他命後，前往被告乙○○住處與之會合，甫見
    臺北市政府警察局內湖分局警員執行搜索，迅即將被告甲○○購得之安非他命丟棄馬桶內，急欲湮滅之，益徵其主觀上
    確知被告甲○○販賣安非他命，仍以提供交通工具之方式，
    幫助遂行販賣第二級毒品之犯罪行為。至被告丙○○於被告
    甲○○在高屏地區向「小龍」販入安非他命期間，依被告甲○○之囑，先行返回臺北地區代為取回送修車輛，而未與被
    告甲○○共同駕車至被告乙○○住處，實無從解免其幫助販
    賣第二級毒品之罪責，自無再就此部分待證事實調查證據之
    必要。
  (四)被告乙○○、甲○○、丙○○雖否認上情，被告乙○○辯稱
    ：伊於警詢及檢察官訊問時，係為交保而為與事實不符之陳
    述，扣案安非他命3 大包實係同案被告丁○○（本院審理中
    ）所有，被告甲○○、丙○○則辯稱：伊等前往高屏地區後
    ，因「小龍」缺貨，致未購得安非他命云云。然查：
  1.被告乙○○於95年8 月31日為警查獲翌日製作警詢筆錄，即
    自白販賣第二級毒品安非他命之事實，經移送臺灣板橋地方
    法院檢察署檢察官偵訊並聲請羈押，由本院訊問後，以所涉
    為最輕本刑5 年以上有期徒刑之罪，犯罪嫌疑重大，認有羈
    押之必要，於95年9 月2 日裁定准予羈押在案。至此，被告
    乙○○當知自白犯罪無助於達成交保之目的，仍於95年9 月
    20 日 接受臺北市政府警察局內湖分局警員詢問時，為大致
    相同之陳述，繼之又於同年10月2 日檢察官訊問時，在律師
    陪同之情況下，坦承販賣第二級毒品及委託被告甲○○販入
    安非他命之事實，並陳稱因個人曾另委託同案被告丁○○前
    往臺南地區購買半（台）斤安非他命，致無法確定扣案安非
    他命究係何人購得等情，顯非因誤認可有交保之機會，而杜
    撰不實自白犯罪。
  2.被告乙○○於本院審理時雖證稱：「（問：95年8 月31日晚
    間甲○○去的時候有無攜帶何物？）無。」、「（問：甲○○去之前，被查獲的安非他命是否就在你家桌上？）是的。
    」、「安非他命…大包是『光頭』（即丁○○）帶上來的…
    。」、「（問：是否曾經委託甲○○幫你買安非他命？）沒
    有。」等語（見本院96年9 月6 日審判筆錄）。然以被告乙○○就扣案305.41公克安非他命之來源，與被告甲○○利害
    關係相同，本難期為客觀中立之陳述。且被告乙○○於95年
    10月2 日即向檢察官供稱：「（問：扣案安非他命該算是何
    人有權處分之物？）不知道是本鑫的，還是『光頭』的。」
    、「『光頭』、本鑫同時進來，我真的無法確定是誰拿來。
    」等語（見臺灣板橋地方法院檢察署95年度偵字第20621 號
    偵查卷宗一第457 、461 頁，此係引用彈劾其就被告甲○○
    部分為證人之憑信性，非作為證據方法，與證據能力無涉）
    ，竟於案發逾1 年後，在同案被告丁○○經傳喚、拘提均未
    到庭之情況下，忽得確認扣案安非他命係丁○○持往其住處
    ，更屬可疑。況被告乙○○於95年8 月31日，確在其住處等
    候被告甲○○自高屏地區購買安非他命供販售之用，其於同
    日晚間6 時52分許，以行動電話向某不詳人士詢問：「『光
    頭』他們有找到嗎」，對方猶答稱「有啊，但是量很少」，
    嗣被告乙○○於同日晚間7 時33分許與丁○○聯繫，亦告以
    ：「『老闆』回來了」，丁○○聞言即謂：「你們『老闆』
    拿回來了」（以上見臺灣板橋地方法院檢察署95年度偵字第
    20621 號偵查卷宗一第322 、325 、327 頁所附通訊監察譯
    文），足見被告乙○○此部分所述不實。
  3.至被告甲○○、丙○○辯稱：95年8 月31日並未購得安非他
    命云云。然被告甲○○、丙○○係自臺北縣出發前往高屏地
    區向「小龍」購買安非他命，以其距離之遙，往返至為耗時
    ，理應先行確認可購得之安非他命數量，以免徒勞，且被告
    甲○○返抵被告乙○○住處後，旋遭查獲安非他命達300 公
    克，絕非巧合。被告甲○○、丙○○所辯，顯非事實。
  (五)綜上所述，被告乙○○販賣安非他命予己○○、壬○○及與
    被告甲○○共同販賣（販入）安非他命，暨被告丙○○幫助
    販賣第二級毒品等犯行，均臻明確，堪予認定。
四、犯罪事實伍部分：
    被告乙○○於95年8 月31日晚間8 時30分許，在臺北縣中和
    市○○路57號14樓之3 住處，為臺北市政府警察局內湖分局
    警員執行搜索之際，強行將該址大門外推，並與警員辰○○
    、午○○、卯○○、寅○○拉扯，致辰○○受有左小腿擦傷
    、右膝挫傷，午○○受有左前臂挫傷，寅○○受有右肩、右
    上臂擦傷及背部挫傷，卯○○受有左手、左腕、左肩挫傷及
    擦傷等傷害，以此強暴方式，妨害辰○○等人執行職務，則
    據被告乙○○於檢察官訊問及本院審理時坦承不諱，且有國
    泰綜合醫院內湖分院診斷證明書4 件、照片7 幀附卷可資佐
    證，俱徵被告乙○○此部分自白與事實相符，其妨害公務犯
    行，事證明確，應堪認定。
五、按94年2 月2 日修正公布，95年7 月1 日施行之刑法第2 條
    第1 項：「行為後法律有變更者，適用行為時之法律。但行
    為後之法律有利於行為人者，適用最有利於行為人之法律。
    」之規定，係規範行為後法律變更所生新舊法律比較適用之
    準據法，於新法施行後，應適用新法第2 條第1 項之規定，
    為「從舊從輕」之比較（最高法院95年第8 次刑事庭會議決
    議意旨參照）。被告甲○○為前開犯罪事實壹所載販賣第二
    級毒品之行為後，刑法第51條規定業於94年2 月2 日修正，
    同法第56條連續犯之規定則經刪除，並均自95年7 月1 日起
    施行。修正前刑法第51條第5 款規定：「數罪併罰，分別宣
    告其罪之刑，依左列各款定其應執行者：(五)宣告多數有期徒
    刑者，於各刑中之最長期以上，各刑合併之刑期以下，定其
    刑期。但不得逾20年。」修正後刑法第51條第5 款則規定：
    「數罪併罰，分別宣告其罪之刑，依下列各款定其應執行者
    ：(五)宣告多數有期徒刑者，於各刑中之最長期以上，各刑合
    併之刑期以下，定其刑期。但不得逾30年。」比較修正前後
    數罪併罰定執行刑之標準，修正後刑法第51條規定對被告甲○○並非有利。又被告甲○○行為後，刑法第56條連續犯之
    規定業經刪除，此雖非犯罪構成要件之變更，惟顯已影響行
    為人刑罰之法律效果，自屬法律變更，參酌最高法院95年第
    8 次刑事庭會議決議意旨，以適用修正前刑法第56條論以連
    續犯，對被告甲○○較為有利。是經比較新舊法結果，以修
    正前刑法規定有利於被告甲○○，依刑法第2 條第1 項前段
    ，應適用修正前之刑法規定。
六、核被告甲○○就上開犯罪事實壹、肆所為，均係犯毒品危害
    防制條例第4 條第2 項販賣第二級毒品罪；被告乙○○就上
    開犯罪事實貳所為，係犯槍砲彈藥刀械管制條例第8 條第4
    項未經許可持有改造手槍及第12條第4 項未經許可持有子彈
    罪，其就犯罪事實所為，係犯毒品危害防制條例第4 條第
    2 項販賣第二級毒品罪2 次，就犯罪事實肆所為，係犯販賣
    第二級毒品罪，就犯罪事實伍所為，則係犯刑法第135 條第
    1 項妨害公務罪；被告丙○○就犯罪事實肆所為，係犯刑法
    第30條第1 項、毒品危害防制條例第4 條第2 項幫助販賣第
    二級毒品罪（被告乙○○委託被告甲○○販入安非他命供販
    賣營利，被告丙○○僅提供車輛作為交通工具，與之並無犯
    意聯絡，亦未參與販賣毒品構成要件行為，公訴人認應論以
    共同正犯，容有未洽）。被告乙○○與甲○○間就上開犯罪
    事實肆所載販賣第二級毒品犯行，有犯意之聯絡及行為之分
    擔，皆為共同正犯。被告甲○○、乙○○因販賣安非他命而
    為持有之低度行為，分別為其販賣之高度行為所吸收，均不
    另論罪。被告丙○○基於幫助被告甲○○販賣第二級毒品之
    犯意，而為構成要件以外之行為，為幫助犯，依刑法第30條
    第2 項規定，減輕其刑。而被告甲○○於95年5 、6 月間，
    販賣安非他命予子○○、丑○○共4 次，時間緊接，手法相
    同，所犯為構成要件相同之罪名，顯係基於概括犯意反覆實
    行，為連續犯，應依修正前刑法第56條規定，論以一罪，並
    加重其刑。被告乙○○以一行為同時持有改造手槍、子彈，
    觸犯未經許可持有改造手槍及未經許可持有子彈二罪，為想
    像競合犯，應依刑法第55條規定，從一重之未經許可持有改
    造手槍罪論處。被告乙○○所犯未經許可持有改造手槍、3
    次販賣第二級毒品及妨害公務等五罪，被告甲○○所犯連續
    販賣第二級毒品、販賣第二級毒品等二罪，犯意各別，行為
    互殊，應予分論併罰（公訴人就被告甲○○、乙○○於95年
    7 月1 日後所為之販賣安非他命行為，認應論以連續犯，容
    有未洽）。又被告甲○○有如本判決事實欄所述論罪科刑之
    執行紀錄，有臺灣高等法院被告前案紀錄表可按，其於徒刑
    執行完畢後5 年內故意再犯上開二罪，為累犯，應依刑法第
    47條第1 項規定，加重其刑，連續犯部分並遞加重之（被告
    甲○○為前述犯罪事實壹所載販賣第二級毒品行為後，刑法
    第47條規定雖亦於95年7 月1 日修正施行，惟被告甲○○係
    故意販賣安非他命、違反毒品危害防制條例而犯罪，依修正
    前後刑法第47條規定均為累犯，其法律效果並無不同，自不
    生比較新舊法之問題）。檢察官雖未就被告甲○○販賣第二
    級毒品予子○○之犯罪事實提起公訴，然此部分與被告甲○○被訴販賣第二級毒品予丑○○部分，有連續犯之裁判上一
    罪關係，為起訴之效力所及，本院自得併予審究。
七、爰審酌安非他命具有高度成癮性，戒解不易，嚴重危害國人
    身心健康，而未經許可之槍砲、彈藥，其流通及持有，對於
    人身安全、社會秩序亦有相當之危險性，均為國法所厲禁，
    被告乙○○、甲○○誘於厚利，恣意販售安非他命，渠二人
    為警查獲前販入之安非他命數量高達300 公克，戕害他人健
    康，惡性重大，被告乙○○復持有管制槍彈，藐視公共規範
    ，甚為逃避查緝，對執行搜索勤務之警察人員施強暴行為，
    另被告丙○○明知安非他命係毒品危害防制條例列管之毒品
    ，仍幫助被告甲○○販賣之，守法觀念顯有欠缺，均應嚴予
    非難，兼衡被告甲○○、乙○○、丙○○之素行、智識程度
    ，渠等犯罪之動機、目的、手段及對社會治安所肇危害，暨
    被告三人犯罪後之態度等一切情狀，分別量處如主文所示之
    刑，並諭知罰金部分易服勞役之折算標準，及就被告甲○○
    部分定其應執行之刑。末查，被告乙○○所犯妨害公務罪，
    其犯罪時間係在96年4 月24日前，且合於減刑要件，應依中
    華民國九十六年罪犯減刑條例規定，減其刑為二分之一，並
    與其他不應減刑之罪所處之刑，定其應執行之刑。
八、扣案安非他命3 大包（除經取樣0.21公克鑑驗用罄部分，失
    其違禁物之性質，毋庸宣告沒收外，驗餘淨重296.27公克）
    ，為查獲之毒品，不問屬於犯人與否，應依毒品危害防制條
    例第18條第1 項前段規定，沒收銷燬之。前開扣案安非他命
    之包裝袋，係供被告甲○○、乙○○販賣第二級毒品罪（販
    入部分）所用，被告甲○○、乙○○販賣（賣出部分）第二
    級毒品之對價，為其犯罪之所得，應依毒品危害防制條例第
    19條第1 項規定沒收，前開犯罪所得，如全部或一部不能沒
    收時，以其財產抵償之。扣案改造手槍1 枝（槍枝管制編號
    0000000000，含彈匣1 個），為違禁物，應依刑法第38條第1
    項第1 款規定沒收。又扣案具有殺傷力之土造子彈6 顆，均
    經試射擊發而耗損，已無何效用可言，爰不另予宣告沒收。
    至扣案如附表三所示其餘物品，與本案犯罪事實無涉，無從
    併予宣告沒收，附此敘明。
九、公訴意旨略以：被告甲○○、丙○○與被告乙○○基於販賣
    第二級毒品之概括犯意聯絡，於95年5 月至同年8 月間，販
    賣安非他命予己○○、壬○○；被告乙○○、丙○○與被告
    甲○○基於販賣第二級毒品之概括犯意聯絡，於95年5 月至
    同年8 月間，販賣安非他命予丑○○；被告乙○○、甲○○
    、丙○○基於販賣第二級毒品之概括犯意聯絡，於95年7 月
    間販入大量安非他命，並販售予綽號「阿宗」、「小胖」、
    「罐頭」（辛○○）之人；因認被告乙○○、甲○○、丙○○另涉犯毒品危害防制條例第4 條第2 項販賣第二級毒品罪
    嫌。經查：
  (一)依證人己○○、壬○○於檢察官訊問時具結證述之情節（詳
    如前述），渠二人係向被告乙○○接洽購買安非他命，其交
    易相對人均為被告乙○○，與被告甲○○、丙○○無涉，何
    得認被告甲○○、丙○○有與被告乙○○共同販賣安非他命
    予己○○、壬○○之行為。
  (二)依證人丑○○於警詢時證述之情節（詳如前述），其於95年
    6 月17日係向被告甲○○購買安非他命，於發現所購安非他
    命品質不佳之際，亦逕向被告甲○○抱怨要求更換，其交易
    對象顯係被告甲○○，與被告丙○○無涉，並證稱：「（問
    ：你除了跟甲○○購買安非他命外，是否曾向其他人士購買
    過安非他命？）沒有。」等語（見臺灣板橋地方法院檢察署
    95年度偵字第20621 號偵查卷宗二第166 、167 頁）；證人
    丑○○於警詢時雖證稱：「我是聯絡綽號『本鑫』之男子向
    他購買，他指派綽號『本鑫』之男子拿安非他命給我，我再
    將錢交予綽號『小開』小開之人。」等語（見前揭偵查卷宗
    第165 頁），然其於本院審理時復結證稱：「我拿安非他命
    的對象有男有女，我都不認識。」、「大概有2 、3 個，他
    們過來找我，問我是不是要安非他命。」等語（見本院96年
    10月18日審判筆錄）。證人丑○○既未能確認其於95年6 月
    17日向被告甲○○購買安非他命時，係被告乙○○出面完成
    交易，自不得以其於警詢時空泛之陳述，逕認被告乙○○就
    被告甲○○此部分販賣第二級毒品犯行，有犯意之聯絡及行
    為之分擔。
  (三)至公訴意旨所指被告甲○○、乙○○、丙○○於95年7 月間
    共同販入安非他命，並販賣予「阿宗」、「小胖」、「罐頭
    」（檢察官認係辛○○）等人，惟本案除經被告乙○○指認
    綽號「罐頭」之人外，並無任何證據證明其真實姓名為辛○○，是辛○○本人是否曾向被告乙○○或甲○○、丙○○購
    買安非他命，非無可疑。且前述綽號「罐頭」、「阿宗」、
    「小胖」之人於本案偵、審過程，未曾到庭指證向被告甲○○、乙○○或丙○○購買安非他命之事實，其交易時間、地
    點、數量、金額等有關販賣毒品行為之重要部分俱付之闕如
    ，檢察官遽指被告三人涉有此部分販賣第二級毒品之行為，
    尚屬無據。
  (四)本案復查無其他積極證據足資認定被告甲○○、乙○○、丙○○有公訴人此部分所指販賣第二級毒品犯行，核屬不能證
    明被告等犯罪，原應為無罪之判決，然公訴人認此部分與渠
    等經起訴論罪（違反毒品危害防制條例）部分，分別有修正
    前刑法第56條連續犯之裁判上一罪關係，爰不另為無罪之諭
    知。
十、移送併案意旨略以（臺灣板橋地方法院檢察署96年度偵字第
    5659號）：被告乙○○基於販賣第二級毒品之犯意，於95年
    8 月13日下午6 時許，在臺北縣中和市○○路附近，以2000
    元之對價，販賣安非他命予巳○○，因認被告乙○○涉犯販
    賣第二級毒品罪嫌，並認與被告乙○○被訴販賣第二級毒品
    犯行為同一事實。茲以販賣毒品須有特定交易對象，各有其
    交易時間、地點、數量、金額，依其性質，並無反覆或繼續
    實行之必要，是行為人所為數次販賣行為，應為獨立之犯罪
    事實。從而，移送併案意旨所指被告乙○○販賣安非他命予
    巳○○之行為，要難認係同一事實而為起訴之效力所及，本
    院不得併予審理，應退由檢察官另為適法之處理。至被告乙○○無償提供第一、二級毒品予癸○○，所涉違反毒品危害
    防制條例罪嫌，未據起訴，亦應由檢察官另行偵處。
、無罪部分
一、公訴意旨另略以：被告甲○○、乙○○、丙○○基於販賣第
    一級毒品之概括犯意聯絡，於95年7 月中旬販入大量毒品後
    ，販賣海洛因予庚○○等人，因認被告三人涉犯毒品危害防
    制條例第4 條第1 項販賣第一級毒品罪嫌。
二、按犯罪事實應依證據認定之，無證據不得認定犯罪事實；不
    能證明被告犯罪者，應諭知無罪之判決，刑事訴訟法第154
    條第2 項、第301 條第1 項分別定有明文。又刑事訴訟法第
    161 條已於91年2 月8 日修正公布，其第1 項規定：檢察官
    就被告犯罪事實，應負舉證責任，並指出證明之方法。因此
    ，檢察官對於起訴之犯罪事實，應負提出證據及說服之實質
    舉證責任。倘其所提出之證據，不足為被告有罪之積極證明
    ，或其指出證明之方法，無從說服法院以形成被告有罪之心
    證，基於無罪推定之原則，自應為被告無罪判決之諭知（最
    高法院92年台上字第128 號判例意旨參照）。
三、公訴人認被告甲○○、乙○○、丙○○涉犯毒品危害防制條
    例第4 條第1 項販賣第一級毒品罪嫌，係以被告乙○○之自
    白、扣案海洛因及通訊監察譯文為其論據。訊據被告甲○○
    、乙○○、丙○○均堅詞否認有何販賣第一級毒品犯行，被
    告乙○○辯稱：扣案海洛因係供伊個人施用，被告甲○○、
    丙○○則以不認識庚○○等語，資為抗辯。經查依檢察官所
    指通訊監察譯文（臺灣板橋地方法院檢察署95年度偵字第
    20621 號偵查卷宗一第205 頁），被告乙○○於95年7 月13
    日下午6 時許，接獲某自稱「秀華」（音譯）之人來電，旋
    將其行動電話交予某自稱「雅芳」（音譯）之不詳女子，由
    「雅芳」與之接洽，被告乙○○與「秀華」間並無交易毒品
    之對話，猶難以其通訊監察內容，遽認被告乙○○、甲○○
    、丙○○有販賣第一級毒品之行為。至檢察官所指被告三人
    於95年7 月間販入大量毒品而為販賣行為，則無任何證據可
    供調查，亦難為被告三人不利之認定，是本諸前揭說明，此
    部分即應為被告三人有利之認定。
四、綜上，本案依公訴人所提事證，尚不足使所指被告甲○○、
    乙○○、丙○○共同販賣第一級毒品之犯罪事實達於通常一
    般之人均不致有所懷疑，而得確信為真實之程度。此外，復
    查無其他積極證據可資證明被告甲○○、乙○○、丙○○有
    公訴人此部分所指犯行，核屬不能證明被告等犯罪，應就此
    部分為被告甲○○、乙○○、丙○○無罪之諭知，以昭審慎
    。再以：
  (一)法院之審判，應以起訴之犯罪事實為範圍，而法院於不妨害
    事實同一之範圍內，苟於被告防禦權行使無妨礙，得自由認
    定事實，適用法律，並變更檢察官之起訴法條，庶維訴訟經
    濟原則，復無損被告之權益保障。所謂事實同一，乃指刑罰
    權所以發生之原因事實，係屬同一者而言；因之同一犯罪事
    實，僅行為之程度不同或實施該行為之過程先後有別，諸如
    犯罪之完成於通常情形下，須經過各種不同階段，而各階段
    之犯罪行為，又均為法律規定應予評價處罰者，即令法律上
    之規範評價輕重容有不同，於訴訟法上，仍不失其為同一性
    之犯罪事實，其一部事實經起訴者，依審判不可分之原則，
    其起訴之效力自應及於全部，悉屬應予審判之範圍。而販賣
    毒品前均有持有行為，販賣行為與持有行為，乃實質上一罪
    關係，販賣行為吸收販賣前之持有行為，持有 (一部)行為
    既已起訴，效力及於販賣 (全部) 行為，即屬適例 (參考最
    高法院87年度台上字第4461號判決要旨)。
  (二)惟於具體個案中，每因被告所涉犯罪事實之特性不同，行為
    階段、態樣錯綜複雜，行為主觀、客觀因素之法律上評價不
    同等條件，致影響上開抽象原則之適用結果。以客觀上持有
    毒品為例，其主觀上持有毒品之原因，本非一端，例如：單
    純持有、為幫助他人施用而持有、為自己施用所用而持有、
    為轉讓他人而持有，甚或為運輸而持有等等，不一而足，雖
    同屬持有毒品之態樣，惟其法律上評價則顯屬有異。就此情
    形，法院於審酌起訴犯罪事實，以認定審判不可分原則之適
    用範圍時，除考量訴訟經濟原則以外，更應斟酌被告防禦權
    之保障及訴訟之目的等因素。準此，刑事訴訟之進行，為確
    實保障被告防禦權之落實，須有特定且明確之訴訟對象，不
    唯被告之身分須特定，且所涉罪名亦須明確，故刑事訴訟法
    第95條第1 款規定：「訊問被告應先告知下列事項：一、犯
    罪嫌疑及所犯所有罪名。罪名經告知後，認為應變更者，應
    再告知」，其主要目的即在確保被告在訴訟上得以確知其被
    訴之罪名，始得有效行使訴訟上之防禦權。尤其在被告、犯
    罪事實並非單一之數案件合併審理程序中，如各被告所涉事
    實及情節不一，為求訴訟對象特定且明確，以確實保障被告
    防禦權，不得僅因訴訟經濟之考量，即恣意擴大審判不可分
    原則之適用範圍。
  (三)經查：本件固於被告乙○○住處查獲第一級毒品海洛因，惟
    如上所述，持有海洛因之原因各有殊異，且本件檢察官既起
    訴被告三人此部分係涉犯販賣第一級毒品之罪嫌，訴訟上所
    有攻擊防禦方法之運用，亦均以被告所涉上開罪名為中心，
    而經本院審酌卷內所有證據資料後，業認被告所涉販賣海洛
    因之事實並無從證明。準此，被告乙○○縱遭查獲持有第一
    級毒品，惟究係基於何種原因而持有，是否與其他被告共同
    持有等情，不僅影響其行為之法律上評價，且亦影響與本件
    起訴事實是否同一之認定。公訴人既未就其持有行為與起訴
    販賣第一級毒品部分，是否確屬實質上一罪關係一節，有所
    敘明，本無從認與起訴部分有審判不可分之關係，且倘本院
    逕論以渠等持有第一級毒品之罪責，不僅有礙被告訴訟上防
    禦權之行使（蓋被告似未慮及有因不成立販賣第一級毒品罪
    而被論以持有第一級毒品罪之虞）及公訴人提起本訴之目的
    ，且該論斷恐亦有淪為擅斷之虞（蓋被告持有海洛因之原因
    甚多，何能遽認確係單純持有第一級毒品？），是本院認就
    被告三人所涉販賣第一級毒品部分，應僅逕為無罪之諭知，
    若檢察官認其持有海洛因部分復涉其他犯罪時，自應另行依
    法處理，附此敘明。
據上論斷，應依刑事訴訟法第299 條第1 項前段、第301 條第1
項，毒品危害防制條例第4 條第2 項、第18條第1 項前段、第19
條第1 項，槍砲彈藥刀械管制條例第8 條第4 項、第12條第4 項
，刑法第2 條第1 項前段、第11條、第28條、（修正前）第56條
、第30條、第135 條第1 項、第47條第1 項、第55條、第42條第
3 項、第38條第1 項第1 款、第51條第5 款，刑法施行法第1 條
之1 第1 項、第2 項前段，中華民國九十六年罪犯減刑條例第2
條第1 項第3 款、第7 條、第10條第1 項、第11條，判決如主文
。
本案經檢察官張誌洋到庭執行職務。
中    華    民    國    97    年    2     月    14    日
                        臺灣板橋地方法院刑事第四庭
                            審判長法  官  許  政  賢
                                  法  官  吳  冠  霆
                                  法  官  廖  怡  貞
以上正本證明與原本無異。
如不服本判決，應於收受送達後10日內向本院提出上訴狀，上訴
於臺灣高等法院（須附繕本）。
                                  書記官  林  惠  齡
中    華    民    國    97    年    2     月    25    日
附錄本案論罪科刑法條全文：
毒品危害防制條例第4 條
製造、運輸、販賣第一級毒品者，處死刑或無期徒刑；處無期徒
刑者，得併科新臺幣1000萬元以下罰金。
製造、運輸、販賣第二級毒品者，處無期徒刑或7 年以上有期徒
刑，得併科新臺幣700 萬元以下罰金。
製造、運輸、販賣第三級毒品者，處5 年以上有期徒刑，得併科
新臺幣500 萬元以下罰金。
製造、運輸、販賣第四級毒品者，處3 年以上10年以下有期徒刑
，得併科新臺幣300 萬元以下罰金。
製造、運輸、販賣專供製造或施用毒品之器具者，處1 年以上7
年以下有期徒刑，得併科新臺幣100 萬元以下罰金。
前5 項之未遂犯罰之。
槍砲彈藥刀械管制條例第8 條
未經許可，製造、販賣或運輸鋼筆槍、瓦斯槍、麻醉槍、獵槍、
空氣槍或第4 條第1 項第1 款所定其他可發射金屬或子彈具有殺
傷力之各式槍砲者，處無期徒刑或5 年以上有期徒刑，併科新臺
幣1000萬元以下罰金。
未經許可，轉讓、出租或出借前項所列槍枝者，處5 年以上有期
徒刑，併科新臺幣1000萬元以下罰金。
意圖供自己或他人犯罪之用，而犯前二項之罪者，處無期徒刑或
7 年以上有期徒刑，併科新臺幣1000萬元以下罰金。
未經許可，持有、寄藏或意圖販賣而陳列第1 項所列槍枝者，處
3 年以上10年以下有期徒刑，併科新臺幣700 萬元以下罰金。
第1 項至第3 項之未遂犯罰之。
槍砲彈藥刀械管制條例第12條
未經許可，製造、販賣或運輸子彈者，處1 年以上7 年以下有期
徒刑，併科新臺幣500 萬元以下罰金。
未經許可，轉讓、出租或出借子彈者，處6 月以上5 年以下有期
徒刑，併科新臺幣300 萬元以下罰金。
意圖供自己或他人犯罪之用，而犯前二項之罪者，處3 年以上10
年以下有期徒刑，併科新臺幣700 萬元以下罰金。
未經許可，持有、寄藏或意圖販賣而陳列子彈者，處5 年以下有
期徒刑，併科新臺幣300 萬元以下罰金。
第1 項至第3 項之未遂犯罰之。
中華民國刑法第135條
（妨害公務執行及職務強制罪）
對於公務員依法執行職務時，施強暴脅迫者，處3 年以下有期徒
刑、拘役或300 元以下罰金。
意圖使公務員執行一定之職務或妨害其依法執行一定之職務或使
公務員辭職，而施強暴脅迫者，亦同。
犯前二項之罪，因而致公務員於死者，處無期徒刑或7 年以上有
期徒刑；致重傷者，處3 年以上、10年以下有期徒刑。
┌───────────────────────────────────┐
│附表一                                                                │
├──┬──────────────┬─────┬───────────┤
│編號│犯罪事實要旨                │罪名      │宣告刑                │
├──┼──────────────┼─────┼───────────┤
│1   │甲○○基於販賣第二級毒品之概│甲○○連續│處有期徒刑捌年。販賣毒│
│    │括犯意，於95年5 月下旬、同年│販賣第二級│品所得新臺幣壹萬伍仟元│
│    │6 月初、同年6 月下旬某日，在│毒品      │沒收，如全部或一部不能│
│    │臺北縣中和市○○街附近，以1 │          │沒收時，以其財產抵償之│
│    │公克4000元之對價，販售安非他│          │。                    │
│    │命予子○○3 次。另於95年6 月│          │                      │
│    │18日上午某時許，在臺北縣中和│          │                      │
│    │市○○街437 巷口，以約3000元│          │                      │
│    │之對價，販賣安非他命1 公克予│          │                      │
│    │丑○○。                    │          │                      │
├──┼──────────────┼─────┼───────────┤
│2   │乙○○於93年中旬某日，在臺北│乙○○未經│處有期徒刑年貳月，併│
│    │縣中和市○○路57號14樓之3 住│許可，持有│科罰金新臺幣萬元，罰│
│    │處，收受某真實姓名年籍不詳、│改造手槍  │金如易服勞役，以新臺幣│
│    │綽號「阿國」之成年男子所交付│          │壹仟元折算壹日。扣案改│
│    │可發射子彈具有殺傷力之改造手│          │造手槍壹枝（槍枝管制編│
│    │槍1 枝、土造子彈6 顆，而持有│          │號0000000000，含彈匣壹│
│    │之。                        │          │個）沒收。            │
├──┼──────────────┼─────┼───────────┤
│3   │乙○○基於販賣第二級毒品之故│乙○○販賣│處有期徒刑柒年貳月。販│
│    │意，於95年7 月16日下午3 時15│第二級毒品│賣毒品所得新臺幣壹仟元│
│    │分許，在臺北縣中和市○○路附│          │沒收，如全部或一部不能│
│    │近，以1000元之對價，販售安非│          │沒收時，以其財產抵償之│
│    │他命少許（數量不詳）予壬○○│          │。                    │
│    │。                          │          │                      │
├──┼──────────────┼─────┼───────────┤
│4   │乙○○基於販賣第二級毒品之犯│乙○○販賣│處有期徒刑柒年肆月。販│
│    │意，於95年8 月8 日上午10時58│第二級毒品│賣毒品所得新臺幣仟元│
│    │分許，在臺北縣中和市○○路大│          │沒收，如全部或一部不能│
│    │潤發量販店附近，以約3000元之│          │沒收時，以其財產抵償之│
│    │對價，販售安非他命1 公克予王│          │。                    │
│    │世銘。                      │          │                      │
├──┼──────────────┼─────┼───────────┤
│5   │乙○○於95年8 月30日晚間至31│乙○○、孫│各處有期徒刑拾年。扣案│
│    │日凌晨某時許，在臺北縣中和市│本鑫共同販│安非他命大包（驗餘淨│
│    │安平路57號14樓之3 住處，交付│賣第二級毒│重貳佰玖拾陸點貳柒公克│
│    │80萬元，委託甲○○購買安非他│品        │），沒收銷燬之。前開扣│
│    │命供販售營利。甲○○即與之基│          │案安非他命之包裝袋沒收│
│    │於販賣第二級毒品之犯意聯絡，│          │。                    │
│    │前往高屏地區向某真實姓名年籍├─────┼───────────┤
│    │不詳、綽號「小龍」之成年男子│丙○○幫助│處有期徒刑肆年。      │
│    │洽購之。而丙○○明知其情，仍│販賣第二級│                      │
│    │基於幫助之故意，提供車牌號碼│毒品      │                      │
│    │4332-KD 號自用小客車作為交通│          │                      │
│    │工具，俾甲○○得以85萬元之對│          │                      │
│    │價，購得安非他命305.41公克。│          │                      │
├──┼──────────────┼─────┼───────────┤
│6   │乙○○於95年8 月31日晚間8 時│乙○○對於│處有期徒刑捌月。減為有│
│    │30分許，在臺北縣中和市○○路│公務員依法│期徒刑肆月。          │
│    │57號14樓之3 住處，遇臺北市政│執行職務時│                      │
│    │府警察局內湖分局警員執行搜索│，施強暴  │                      │
│    │，竟基於妨害公務之故意，於警│          │                      │
│    │員辰○○、午○○、卯○○、王│          │                      │
│    │志泰入門之際，強行將其大門外│          │                      │
│    │推，並與之拉扯，致辰○○、曾│          │                      │
│    │智宏、寅○○、卯○○身體多處│          │                      │
│    │擦、挫傷，以此強暴方式，妨害│          │                      │
│    │辰○○等人執行公務。        │          │                      │
└──┴──────────────┴─────┴───────────┘
┌───────────────────────────────────┐
│附表二                                                                │
├──┬───────────┬──────────────┬─────┤
│編號│扣案物品              │數量                        │持有人    │
├──┼───────────┼──────────────┼─────┤
│1   │安非他命              │3 大包（分裝為13小包，含袋共│乙○○    │
│    │                      │計重305.41公克）            │          │
├──┼───────────┼──────────────┼─────┤
│2   │改造手槍（槍枝管制編號│1 枝（含彈匣1 個）          │乙○○    │
│    │0000000000）          │                            │          │
├──┼───────────┼──────────────┼─────┤
│3   │土造子彈              │6 顆                        │乙○○    │
├──┼───────────┼──────────────┼─────┤
│4   │海洛因                │10包                        │共扣得11包│
│    │                      │                            │，其中8 包│
│    │                      │                            │為乙○○持│
│    │                      │                            │有，餘3 包│
│    │                      │                            │為戊○○所│
│    │                      │                            │持有，其中│
│    │                      │                            │1 包不含海│
│    │                      │                            │洛因成份  │
├──┼───────────┼──────────────┼─────┤
│5   │MDMA                  │20顆                        │乙○○    │
├──┼───────────┼──────────────┼─────┤
│6   │玻璃球                │10個                        │乙○○    │
├──┼───────────┼──────────────┼─────┤
│7   │吸食器                │4 組                        │乙○○    │
├──┼───────────┼──────────────┼─────┤
│8   │酒精燈                │1 個                        │乙○○    │
├──┼───────────┼──────────────┼─────┤
│9   │分裝袋                │6 包                        │乙○○    │
├──┼───────────┼──────────────┼─────┤
│10  │不詳物品殘渣袋        │4 只                        │乙○○    │
├──┼───────────┼──────────────┼─────┤
│11  │葡萄糖                │1 罐                        │乙○○    │
├──┼───────────┼──────────────┼─────┤
│12  │研磨機                │1 台                        │乙○○    │
├──┼───────────┼──────────────┼─────┤
│13  │葡萄糖                │9 包                        │乙○○    │
├──┼───────────┼──────────────┼─────┤
│14  │分裝袋                │3 盒                        │乙○○    │
├──┼───────────┼──────────────┼─────┤
│15  │電子磅秤              │2 台                        │乙○○    │
├──┼───────────┼──────────────┼─────┤
│16  │分裝杓                │3 枝                        │乙○○    │
├──┼───────────┼──────────────┼─────┤
│17  │注射針筒              │1 枝                        │乙○○    │
├──┼───────────┼──────────────┼─────┤
│18  │塑膠球                │2 個                        │乙○○    │
├──┼───────────┼──────────────┼─────┤
│19  │帳冊                  │4 本                        │乙○○    │
├──┼───────────┼──────────────┼─────┤
│20  │行動電話              │7 具                        │乙○○    │
├──┼───────────┼──────────────┼─────┤
│21  │現金                  │新臺幣23000元               │乙○○    │
├──┼───────────┼──────────────┼─────┤
│22  │匯款單                │1 張                        │乙○○    │
├──┼───────────┼──────────────┼─────┤
│23  │租賃契約              │1 本                        │乙○○    │
├──┼───────────┼──────────────┼─────┤
│24  │不具殺傷力之子彈      │10顆                        │乙○○    │
├──┼───────────┼──────────────┼─────┤
│25  │彈匣                  │1 個                        │乙○○    │
├──┼───────────┼──────────────┼─────┤
│26  │擦槍工具              │1 組                        │乙○○    │
├──┼───────────┼──────────────┼─────┤
│27  │現金                  │新臺幣35萬元                │不詳      │
├──┼───────────┼──────────────┼─────┤
│28  │玻璃球                │1 個                        │丙○○    │
├──┼───────────┼──────────────┼─────┤
│29  │現金                  │新臺幣40900元               │丙○○    │
├──┼───────────┼──────────────┼─────┤
│30  │行動電話              │3 具                        │丙○○    │
├──┼───────────┼──────────────┼─────┤
│31  │信號彈                │1 顆                        │丙○○    │
├──┼───────────┼──────────────┼─────┤
│32  │行動電話              │3 具                        │甲○○    │
├──┼───────────┼──────────────┼─────┤
│33  │現金                  │新臺幣90700元               │甲○○    │
├──┼───────────┼──────────────┼─────┤
│34  │現金                  │新臺幣291000元              │甲○○    │
├──┼───────────┼──────────────┼─────┤
│35  │不詳物品殘渣袋        │1 只                        │戊○○    │
├──┼───────────┼──────────────┼─────┤
│36  │香菸                  │3 枝                        │戊○○    │
├──┼───────────┼──────────────┼─────┤
│37  │分裝袋                │7 個                        │戊○○    │
├──┼───────────┼──────────────┼─────┤
│38  │現金                  │新臺幣118300元              │戊○○    │
├──┼───────────┼──────────────┼─────┤
│39  │行動電話              │3 具                        │戊○○    │
├──┼───────────┼──────────────┼─────┤
│40  │傳呼機                │2 台                        │戊○○    │
├──┼───────────┼──────────────┼─────┤
│41  │國民身分證            │2 張                        │戊○○    │
├──┼───────────┼──────────────┼─────┤
│42  │全民健康保險卡        │1 張                        │戊○○    │
├──┼───────────┼──────────────┼─────┤
│43  │分裝杓                │1 枝                        │不詳      │
├──┼───────────┼──────────────┼─────┤
│44  │行動電話              │3 具                        │沈富華    │
├──┼───────────┼──────────────┼─────┤
│45  │現金                  │新臺幣5800元                │沈富華    │
└──┴───────────┴──────────────┴─────┘
┌───────────────────────────────────┐
│附表三                                                                │
├─┬────┬─────┬──┬─────┬─────────────┤
│編│時間    │受監察人A │聯絡│通訊對象B │通訊內容                  │
│號│        │（電話號碼│方向│（電話號碼│                          │
│  │        │）        │    │）        │                          │
├─┼────┼─────┼──┼─────┼─────────────┤
│1 │95年6 月│甲○○（  │←  │丑○○（  │B ：你那邊有嗎？          │
│  │17日晚間│0000000000│    │0000000000│A ：你要幾個？            │
│  │9 時30分│）        │    │）        │B ：1 個。                │
│  │        │          │    │          │A ：有啊。                │
│  │        │          │    │          │…                        │
│  │        │          │    │          │B ：等一下我要過去，我再打│
│  │        │          │    │          │    給你，你幫我留1 個。  │
│  │        │          │    │          │A ：好。                  │
├─┼────┼─────┼──┼─────┼─────────────┤
│2 │95年6 月│甲○○（  │←  │丑○○（  │B ：我明天早上去，你幫我留│
│  │17日晚間│0000000000│    │0000000000│    起來。                │
│  │10時46分│）        │    │）        │A ：好。                  │
├─┼────┼─────┼──┼─────┼─────────────┤
│3 │95年6 月│甲○○（  │←  │丑○○（  │B ：那天拿的都不行。      │
│  │19日上午│0000000000│    │0000000000│A ：那味道很重對不對？    │
│  │9 時16分│）        │    │）        │B ：對啊，然後都沒什麼用。│
│  │        │          │    │          │A ：有的有效果啦，因為那我│
│  │        │          │    │          │    都還沒試，所以我不知道│
│  │        │          │    │          │    。                    │
│  │        │          │    │          │B ：你有辦法再用一下嗎？  │
│  │        │          │    │          │A ：要等我回去。          │
│  │        │          │    │          │…                        │
├─┼────┼─────┼──┼─────┼─────────────┤
│4 │95年7 月│乙○○（  │←  │壬○○（  │…                        │
│  │16日下午│0000000000│    │0000000000│B ：講真的，我再拿1000。  │
│  │2 時45分│）        │    │）        │A ：剛剛的地方。          │
│  │        │          │    │          │B ：連城路嗎？            │
│  │        │          │    │          │A ：自己上來喔。          │
├─┼────┼─────┼──┼─────┼─────────────┤
│5 │95年7 月│乙○○（  │←  │壬○○（  │B ：我到了，樓下，連城路樓│
│  │16日下午│0000000000│    │0000000000│    下。                  │
│  │3 時15分│）        │    │）        │                          │
├─┼────┼─────┼──┼─────┼─────────────┤
│6 │95年8 月│乙○○（  │←  │己○○（  │A ：小銘，怎樣？          │
│  │8 日上午│0000000000│    │0000000000│B ：我找小開。            │
│  │10時39分│）        │    │）        │A ：他在開車。            │
│  │        │          │    │          │B ：你紅龜嗎？            │
│  │        │          │    │          │A ：不是，我另1 個，你說。│
│  │        │          │    │          │B ：我要去找他。          │
│  │        │          │    │          │A ：我問一下。            │
│  │        │          │    │          │B ：我要去哪找你？        │
│  │        │          │    │          │A ：中山路大潤發。        │
│  │        │          │    │          │B ：1 個就好了。          │
│  │        │          │    │          │A ：好。                  │
├─┼────┼─────┼──┼─────┼─────────────┤
│7 │95年8 月│乙○○（  │←  │己○○（  │A ：到了嗎？              │
│  │8 日上午│0000000000│    │0000000000│B ：對，你要下來嗎？      │
│  │10時58分│）        │    │）        │A ：你上來。              │
│  │        │          │    │          │B ：好。                  │
└─┴────┴─────┴──┴─────┴─────────────┘


司法院資訊處製作；財團法人民間司法改革基金會備份。
